<?xml version="1.0" encoding="UTF-8"?>
<?xml-model href="http://www.tei-c.org/release/xml/tei/custom/schema/relaxng/tei_all.rng" type="application/xml" schematypens="http://relaxng.org/ns/structure/1.0"?>
<?xml-model href="http://www.tei-c.org/release/xml/tei/custom/schema/relaxng/tei_all.rng" type="application/xml"
	schematypens="http://purl.oclc.org/dsdl/schematron"?>
<TEI xmlns="http://www.tei-c.org/ns/1.0">
  <teiHeader>
      <fileDesc>
         <titleStmt>
            <title>kasu 'toast' paradigm</title>
         </titleStmt>
         <publicationStmt>
            <p>Publication Information</p>
         </publicationStmt>
         <sourceDesc>
            <p>Information about the source</p>
         </sourceDesc>
      </fileDesc>
  </teiHeader>
  <text>
      <body>
         <entry xml:lang="mix" xml:id="toast-V-paradigm-MIX" source="#Pike-Ibach-MIX-1978"><!-- add verb before the "V-MIX" in value of @xml:id -->
           <form type="lemma">
              <orth xml:lang="mix" cert="medium">kasu</orth>
              <pron xml:lang="mix" notation="ipa"></pron>
           </form>
           <gramGrp>
              <pos>verb</pos>
              <gram type="transitivity">trans</gram>
           </gramGrp>
           
           <form type="paradigm" subtype="imperfective">
              <!-- PRESENT/INCOMPLETIVE -->
              
              <gramGrp>
                 
                 <gram type="aspect" norm="imperfective">impv</gram>                   <mood>realis</mood>
                 <mood>realis</mood>
              </gramGrp>
              
              <!-- 1S -->
              <form type="inflected">
                 <orth xml:lang="mix"></orth>
                 <pron xml:lang="mix" notation="ipa"></pron><!-- 1sg is important to get pron because the tone affects the inflection -->
                 <gramGrp>
                    <per>1</per>
                    <number norm="singular">sg</number>
                 </gramGrp>
              </form>
              
              <!-- 2S.INF -->
              <form type="inflected">
                 <orth xml:lang="mix"></orth>
                 <pron xml:lang="mix" notation="ipa"></pron>
                 <gramGrp>
                    <per>2</per>
                    <number norm="singular">sg</number>
                    <gram type="register" norm="informal">inf</gram>
                 </gramGrp>
              </form>
              
              <!-- 2S.FORM -->
              <form type="inflected">
                 <orth xml:lang="mix">kásu ni</orth>
                 <pron xml:lang="mix" notation="ipa" source="#Pike-Ibach-MIX-1978">ka˥su˩ ni˥</pron>
                 <pron xml:lang="mix" notation="ipa">kásù ní</pron>
                 <gramGrp>
                    <per>2</per>
                    <number norm="singular">sg</number>
                    <gram type="register" norm="formal">form</gram>
                 </gramGrp>
              </form>            
              
              <!-- 3S.INF  -->
              <form type="inflected">
                 <orth xml:lang="mix"></orth>
                 <pron xml:lang="mix" notation="ipa"></pron>
                 <gramGrp>
                    <per>3</per>
                    <number norm="singular">sg</number>
                    <gram type="register" norm="informal">inf</gram>
                 </gramGrp>
              </form>
              
              <!-- 3S.ANML  -->
              <form type="inflected">
                 <orth xml:lang="mix"></orth>
                 <pron xml:lang="mix" notation="ipa"></pron>
                 <gramGrp>
                    <per>3</per>
                    <number norm="singular">sg</number>
                    <gen cert="medium">animl</gen>
                    <gram type="register" norm="informal">inf</gram>
                 </gramGrp>

              </form>
              
              <!-- 3S.FORM.M -->
              <form type="inflected">
                 <orth xml:lang="mix"></orth>
                 <pron xml:lang="mix" notation="ipa"></pron>
                 <gramGrp>
                    <per>3</per>
                    <number norm="singular">sg</number>
                    <gen norm="masculine">masc</gen>
                    <gram type="register" norm="formal">form</gram>
                 </gramGrp>
              </form>
              
              <!-- 3S.FORM.F  -->
              <form type="inflected">
                 <orth xml:lang="mix"></orth>
                 <pron xml:lang="mix" notation="ipa"></pron>
                 <gramGrp>
                    <per>3</per>
                    <number norm="singular">sg</number>
                    <gen norm="feminine">fem</gen>
                    <gram type="register" norm="formal">form</gram>
                 </gramGrp>
              </form>
              
              <!--  1PL.EXCL -->
              <form type="inflected">
                 <orth xml:lang="mix"></orth>
                 <pron xml:lang="mix" notation="ipa"></pron>
                 <gramGrp>
                    <per>1</per>
                    <number norm="plural">pl</number>
                    <gram type="inclusivity" norm="exclusive">excl</gram>
                 </gramGrp>
              </form>
              
              <!-- 1PL.INCL -->
              <form type="inflected">
                 <orth xml:lang="mix"></orth>
                 <pron xml:lang="mix" notation="ipa"></pron>
                 <gramGrp>
                    <per>1</per>
                    <number norm="plural">pl</number>
                    <gram type="inclusivity" norm="inclusive">incl</gram>
                 </gramGrp>
              </form>
              
              <!-- 2PL.INF -->
              <form type="inflected">
                 <orth xml:lang="mix"></orth>
                 <pron xml:lang="mix" notation="ipa"></pron>
                 <gramGrp>
                    <per>2</per>
                    <number norm="plural">pl</number>
                    <gram type="register" norm="informal">inf</gram>
                 </gramGrp>
              </form>
              
              <!-- 2PL.FORM -->
              <form type="inflected">
                 <orth xml:lang="mix"></orth>
                 <pron xml:lang="mix" notation="ipa"></pron>
                 <gramGrp>
                    <per>2</per>
                    <number norm="plural">pl</number>
                    <gram type="register" norm="formal">form</gram>
                 </gramGrp>
              </form>
              
              <!--  3PL.INF-->
              <form type="inflected">
                 <orth xml:lang="mix"></orth>
                 <pron xml:lang="mix" notation="ipa"></pron>
                 <gramGrp>
                    <per>3</per>
                    <number norm="plural">pl</number>
                    <gram type="register" norm="informal">inf</gram>
                 </gramGrp>
              </form>
              
              <!-- 3PL.FORM.M -->
              <form type="inflected">
                 <orth xml:lang="mix"></orth>
                 <pron xml:lang="mix" notation="ipa"></pron>
                 <gramGrp>
                    <per>3</per>
                    <number norm="plural">pl</number>
                    <gen norm="masculine">masc</gen>
                    <gram type="register" norm="formal">form</gram>
                 </gramGrp>
              </form>
              
              <!-- 3PL.FORM.F-->
              <form type="inflected">
                 <orth xml:lang="mix"></orth>
                 <pron xml:lang="mix" notation="ipa"></pron>
                 <gramGrp>
                    <per>3</per>
                    <number norm="plural">pl</number>
                    <gen norm="feminine">fem</gen>
                    <gram type="register" norm="formal">form</gram>
                 </gramGrp>
              </form>
              
              <!-- 3PL.FORM.ALL.HUM -->
              <form type="inflected">
                 <orth xml:lang="mix"></orth>
                 <pron xml:lang="mix" notation="ipa"></pron>
                 <gramGrp>
                    <per>3</per>
                    <number norm="plural">pl</number>
                    <gram type="inclusivity" norm="inclusive">incl</gram>
                    <gram type="register" norm="formal">form</gram>
                    <!-- human -->
                 </gramGrp>
                 <note cert="medium">Alternatively the pronoun could be <oRef>kuena</oRef>.</note>
              </form>
              
              <!-- 3PL.ANML  -->
              <form type="inflected">
                 <orth xml:lang="mix"></orth>
                 <pron xml:lang="mix" notation="ipa"></pron>
                 <gramGrp>
                    <per>3</per>
                    <number norm="plural">pl</number>
                    <gen cert="medium">animl</gen>
                    <gram type="register" norm="informal">inf</gram>
                 </gramGrp>

              </form>
              
           </form>
           
           <form type="paradigm" subtype="perfective">
              <!--PERFECTIVE/COMPLETIVE  -->
              
              <gramGrp>
                 
                 <gram type="aspect" norm="perfective">pfv</gram><mood>realis</mood>
                 <mood>realis</mood>
              </gramGrp>
              
              <!-- 1S -->
              <form type="inflected">
                 <orth xml:lang="mix"></orth>
                 <pron xml:lang="mix" notation="ipa"></pron><!-- 1sg is important to get pron because the tone affects the inflection -->
                 <gramGrp>
                    <per>1</per>
                    <number norm="singular">sg</number>
                 </gramGrp>
              </form>
              
              <!-- 2S.INF -->
              <form type="inflected">
                 <orth xml:lang="mix"></orth>
                 <pron xml:lang="mix" notation="ipa"></pron>
                 <gramGrp>
                    <per>2</per>
                    <number norm="singular">sg</number>
                    <gram type="register" norm="informal">inf</gram>
                 </gramGrp>
              </form>
              
              <!-- 2S.FORM -->
              <form type="inflected">
                 <orth xml:lang="mix"></orth>
                 <pron xml:lang="mix" notation="ipa"></pron>
                 <gramGrp>
                    <per>2</per>
                    <number norm="singular">sg</number>
                    <gram type="register" norm="formal">form</gram>
                 </gramGrp>
              </form>            
              
              <!-- 3S.INF  -->
              <form type="inflected">
                 <orth xml:lang="mix"></orth>
                 <pron xml:lang="mix" notation="ipa"></pron>
                 <gramGrp>
                    <per>3</per>
                    <number norm="singular">sg</number>
                    <gram type="register" norm="informal">inf</gram>
                 </gramGrp>
              </form>
              
              <!-- 3S.ANML  -->
              <form type="inflected">
                 <orth xml:lang="mix"></orth>
                 <pron xml:lang="mix" notation="ipa"></pron>
                 <gramGrp>
                    <per>3</per>
                    <number norm="singular">sg</number>
                    <gen cert="medium">animl</gen>
                    <gram type="register" norm="informal">inf</gram>
                 </gramGrp>

              </form>
              
              <!-- 3S.FORM.M -->
              <form type="inflected">
                 <orth xml:lang="mix"></orth>
                 <pron xml:lang="mix" notation="ipa"></pron>
                 <gramGrp>
                    <per>3</per>
                    <number norm="singular">sg</number>
                    <gen norm="masculine">masc</gen>
                    <gram type="register" norm="formal">form</gram>
                 </gramGrp>
              </form>
              
              <!-- 3S.FORM.F  -->
              <form type="inflected">
                 <orth xml:lang="mix"></orth>
                 <pron xml:lang="mix" notation="ipa"></pron>
                 <gramGrp>
                    <per>3</per>
                    <number norm="singular">sg</number>
                    <gen norm="feminine">fem</gen>
                    <gram type="register" norm="formal">form</gram>
                 </gramGrp>
              </form>
              
              <!--  1PL.EXCL -->
              <form type="inflected">
                 <orth xml:lang="mix"></orth>
                 <pron xml:lang="mix" notation="ipa"></pron>
                 <gramGrp>
                    <per>1</per>
                    <number norm="plural">pl</number>
                    <gram type="inclusivity" norm="exclusive">excl</gram>
                 </gramGrp>
              </form>
              
              <!-- 1PL.INCL -->
              <form type="inflected">
                 <orth xml:lang="mix"></orth>
                 <pron xml:lang="mix" notation="ipa"></pron>
                 <gramGrp>
                    <per>1</per>
                    <number norm="plural">pl</number>
                    <gram type="inclusivity" norm="inclusive">incl</gram>
                 </gramGrp>
              </form>
              
              <!-- 2PL.INF -->
              <form type="inflected">
                 <orth xml:lang="mix"></orth>
                 <pron xml:lang="mix" notation="ipa"></pron>
                 <gramGrp>
                    <per>2</per>
                    <number norm="plural">pl</number>
                    <gram type="register" norm="informal">inf</gram>
                 </gramGrp>
              </form>
              
              <!-- 2PL.FORM -->
              <form type="inflected">
                 <orth xml:lang="mix"></orth>
                 <pron xml:lang="mix" notation="ipa"></pron>
                 <gramGrp>
                    <per>2</per>
                    <number norm="plural">pl</number>
                    <gram type="register" norm="formal">form</gram>
                 </gramGrp>
              </form>
              
              <!--  3PL.INF-->
              <form type="inflected">
                 <orth xml:lang="mix"></orth>
                 <pron xml:lang="mix" notation="ipa"></pron>
                 <gramGrp>
                    <per>3</per>
                    <number norm="plural">pl</number>
                    <gram type="register" norm="informal">inf</gram>
                 </gramGrp>
              </form>
              
              <!-- 3PL.FORM.M -->
              <form type="inflected">
                 <orth xml:lang="mix"></orth>
                 <pron xml:lang="mix" notation="ipa"></pron>
                 <gramGrp>
                    <per>3</per>
                    <number norm="plural">pl</number>
                    <gen norm="masculine">masc</gen>
                    <gram type="register" norm="formal">form</gram>
                 </gramGrp>
              </form>
              
              <!-- 3PL.FORM.F-->
              <form type="inflected">
                 <orth xml:lang="mix"></orth>
                 <pron xml:lang="mix" notation="ipa"></pron>
                 <gramGrp>
                    <per>3</per>
                    <number norm="plural">pl</number>
                    <gen norm="feminine">fem</gen>
                    <gram type="register" norm="formal">form</gram>
                 </gramGrp>
              </form>
              
              <!-- 3PL.FORM.ALL.HUM -->
              <form type="inflected">
                 <orth xml:lang="mix"></orth>
                 <pron xml:lang="mix" notation="ipa"></pron>
                 <gramGrp>
                    <per>3</per>
                    <number norm="plural">pl</number>
                    <gram type="inclusivity" norm="inclusive">incl</gram>
                    <gram type="register" norm="formal">form</gram>
                    <!-- human -->
                 </gramGrp>
                 <note cert="medium">Alternatively the pronoun could be <oRef>kuena</oRef>.</note>
              </form>
              
              <!-- 3PL.ANML  -->
              <form type="inflected">
                 <orth xml:lang="mix"></orth>
                 <pron xml:lang="mix" notation="ipa"></pron>
                 <gramGrp>
                    <per>3</per>
                    <number norm="plural">pl</number>
                    <gen cert="medium">animl</gen>
                    <gram type="register" norm="informal">inf</gram>
                 </gramGrp>

              </form>
           </form>
           
           <form type="paradigm" subtype="potential">
              <!-- FUTURE/POTENTIVE -->      
              <gramGrp> 
                                   <gram type="aspect" norm="potential">pot</gram>                   <mood>irrealis</mood>
                 <mood>irrealis</mood>
              </gramGrp>
              
              <!-- 1S -->
              <form type="inflected">
                 <orth xml:lang="mix"></orth>
                 <pron xml:lang="mix" notation="ipa"></pron><!-- 1sg is important to get pron because the tone affects the inflection -->
                 <gramGrp>
                    <per>1</per>
                    <number norm="singular">sg</number>
                 </gramGrp>
              </form>
              
              <!-- 2S.INF -->
              <form type="inflected">
                 <orth xml:lang="mix"></orth>
                 <pron xml:lang="mix" notation="ipa"></pron>
                 <gramGrp>
                    <per>2</per>
                    <number norm="singular">sg</number>
                    <gram type="register" norm="informal">inf</gram>
                 </gramGrp>
              </form>
              
              <!-- 2S.FORM -->
              <form type="inflected">
                 <orth xml:lang="mix"></orth>
                 <pron xml:lang="mix" notation="ipa"></pron>
                 <gramGrp>
                    <per>2</per>
                    <number norm="singular">sg</number>
                    <gram type="register" norm="formal">form</gram>
                 </gramGrp>
              </form>            
              
              <!-- 3S.INF  -->
              <form type="inflected">
                 <orth xml:lang="mix"></orth>
                 <pron xml:lang="mix" notation="ipa"></pron>
                 <gramGrp>
                    <per>3</per>
                    <number norm="singular">sg</number>
                    <gram type="register" norm="informal">inf</gram>
                 </gramGrp>
              </form>
              
              <!-- 3S.ANML  -->
              <form type="inflected">
                 <orth xml:lang="mix"></orth>
                 <pron xml:lang="mix" notation="ipa"></pron>
                 <gramGrp>
                    <per>3</per>
                    <number norm="singular">sg</number>
                    <gen cert="medium">animl</gen>
                    <gram type="register" norm="informal">inf</gram>
                 </gramGrp>

              </form>
              
              <!-- 3S.FORM.M -->
              <form type="inflected">
                 <orth xml:lang="mix"></orth>
                 <pron xml:lang="mix" notation="ipa"></pron>
                 <gramGrp>
                    <per>3</per>
                    <number norm="singular">sg</number>
                    <gen norm="masculine">masc</gen>
                    <gram type="register" norm="formal">form</gram>
                 </gramGrp>
              </form>
              
              <!-- 3S.FORM.F  -->
              <form type="inflected">
                 <orth xml:lang="mix"></orth>
                 <pron xml:lang="mix" notation="ipa"></pron>
                 <gramGrp>
                    <per>3</per>
                    <number norm="singular">sg</number>
                    <gen norm="feminine">fem</gen>
                    <gram type="register" norm="formal">form</gram>
                 </gramGrp>
              </form>
              
              <!--  1PL.EXCL -->
              <form type="inflected">
                 <orth xml:lang="mix"></orth>
                 <pron xml:lang="mix" notation="ipa"></pron>
                 <gramGrp>
                    <per>1</per>
                    <number norm="plural">pl</number>
                    <gram type="inclusivity" norm="exclusive">excl</gram>
                 </gramGrp>
              </form>
              
              <!-- 1PL.INCL -->
              <form type="inflected">
                 <orth xml:lang="mix"></orth>
                 <pron xml:lang="mix" notation="ipa"></pron>
                 <gramGrp>
                    <per>1</per>
                    <number norm="plural">pl</number>
                    <gram type="inclusivity" norm="inclusive">incl</gram>
                 </gramGrp>
              </form>
              
              <!-- 2PL.INF -->
              <form type="inflected">
                 <orth xml:lang="mix"></orth>
                 <pron xml:lang="mix" notation="ipa"></pron>
                 <gramGrp>
                    <per>2</per>
                    <number norm="plural">pl</number>
                    <gram type="register" norm="informal">inf</gram>
                 </gramGrp>
              </form>
              
              <!-- 2PL.FORM -->
              <form type="inflected">
                 <orth xml:lang="mix"></orth>
                 <pron xml:lang="mix" notation="ipa"></pron>
                 <gramGrp>
                    <per>2</per>
                    <number norm="plural">pl</number>
                    <gram type="register" norm="formal">form</gram>
                 </gramGrp>
              </form>
              
              <!--  3PL.INF-->
              <form type="inflected">
                 <orth xml:lang="mix"></orth>
                 <pron xml:lang="mix" notation="ipa"></pron>
                 <gramGrp>
                    <per>3</per>
                    <number norm="plural">pl</number>
                    <gram type="register" norm="informal">inf</gram>
                 </gramGrp>
              </form>
              
              <!-- 3PL.FORM.M -->
              <form type="inflected">
                 <orth xml:lang="mix"></orth>
                 <pron xml:lang="mix" notation="ipa"></pron>
                 <gramGrp>
                    <per>3</per>
                    <number norm="plural">pl</number>
                    <gen norm="masculine">masc</gen>
                    <gram type="register" norm="formal">form</gram>
                 </gramGrp>
              </form>
              
              <!-- 3PL.FORM.F-->
              <form type="inflected">
                 <orth xml:lang="mix"></orth>
                 <pron xml:lang="mix" notation="ipa"></pron>
                 <gramGrp>
                    <per>3</per>
                    <number norm="plural">pl</number>
                    <gen norm="feminine">fem</gen>
                    <gram type="register" norm="formal">form</gram>
                 </gramGrp>
              </form>
              
              <!-- 3PL.FORM.ALL.HUM -->
              <form type="inflected">
                 <orth xml:lang="mix"></orth>
                 <pron xml:lang="mix" notation="ipa"></pron>
                 <gramGrp>
                    <per>3</per>
                    <number norm="plural">pl</number>
                    <gram type="inclusivity" norm="inclusive">incl</gram>
                    <gram type="register" norm="formal">form</gram>
                    <!-- human -->
                 </gramGrp>
                 <note cert="medium">Alternatively the pronoun could be <oRef>kuena</oRef>.</note>
              </form>
              
              <!-- 3PL.ANML  -->
              <form type="inflected">
                 <orth xml:lang="mix"></orth>
                 <pron xml:lang="mix" notation="ipa"></pron>
                 <gramGrp>
                    <per>3</per>
                    <number norm="plural">pl</number>
                    <gen cert="medium">animl</gen>
                    <gram type="register" norm="informal">inf</gram>
                 </gramGrp>
              </form>
              
              <form type="paradigm" subtype="imperative">
                 <!-- MODAL/HORATIVE -->
                 
                 <gramGrp>
                    <mood norm="imperative">imper</mood>
                 </gramGrp>     
                 
                 <!-- 2S.INF -->
                 <form type="inflected">
                    <orth xml:lang="mix"></orth>
                    <pron xml:lang="mix" notation="ipa"></pron>
                    <gramGrp>
                       <per>2</per>
                       <number norm="singular">sg</number>
                       <gram type="register" norm="informal">inf</gram>
                    </gramGrp>
                 </form>
                 
                 <!-- 2S.FORM -->
                 <form type="inflected">
                    <orth xml:lang="mix"></orth>
                    <pron xml:lang="mix" notation="ipa"></pron>
                    <gramGrp>
                       <per>2</per>
                       <number norm="singular">sg</number>
                       <gram type="register" norm="formal">form</gram>
                    </gramGrp>
                 </form>            
                 
                 <!--  1PL.EXCL -->
                 <form type="inflected">
                    <orth xml:lang="mix"></orth>
                    <pron xml:lang="mix" notation="ipa"></pron>
                    <gramGrp>
                       <per>1</per>
                       <number norm="plural">pl</number>
                       <gram type="inclusivity" norm="exclusive">excl</gram>
                       <mood cert="low" norm="hortative">hort</mood>
                    </gramGrp>
                 </form>
                 
                 <!-- 1PL.INCL -->
                 <form type="inflected">
                    <orth xml:lang="mix"></orth>
                    <pron xml:lang="mix" notation="ipa"></pron>
                    <gramGrp>
                       <per>1</per>
                       <number norm="plural">pl</number>
                       <gram type="inclusivity" norm="inclusive">incl</gram>
                       <mood cert="low" norm="hortative">hort</mood>
                    </gramGrp>
                 </form>
                 
                 <!-- 2PL.INF -->
                 <form type="inflected">
                    <orth xml:lang="mix"></orth>
                    <pron xml:lang="mix" notation="ipa"></pron>
                    <gramGrp>
                       <per>2</per>
                       <number norm="plural">pl</number>
                       <gram type="register" norm="informal">inf</gram>
                       <mood cert="low" norm="hortative">hort</mood>
                    </gramGrp>
                 </form>
                 
                 <!-- 2PL.FORM -->
                 <form type="inflected">
                    <orth xml:lang="mix"></orth>
                    <pron xml:lang="mix" notation="ipa"></pron>
                    <gramGrp>
                       <per>2</per>
                       <number norm="plural">pl</number>
                       <gram type="register" norm="formal">form</gram>
                       <mood cert="low" norm="hortative">hort</mood>
                    </gramGrp>
                 </form>            
              </form>
           </form>
           
           <form type="paradigm" subtype="imperfect">
              <!-- HABITUAL -->
              <gramGrp>
                 
                 <gram type="aspect">imperf</gram>
                 <mood>realis</mood>
              </gramGrp>
              
              <!-- 1S -->
              <form type="inflected">
                 <orth xml:lang="mix"></orth>
                 <pron xml:lang="mix" notation="ipa"></pron><!-- 1sg is important to get pron because the tone affects the inflection -->
                 <gramGrp>
                    <per>1</per>
                    <number norm="singular">sg</number>
                 </gramGrp>
              </form>
              
              <!-- 2S.INF -->
              <form type="inflected">
                 <orth xml:lang="mix"></orth>
                 <pron xml:lang="mix" notation="ipa"></pron>
                 <gramGrp>
                    <per>2</per>
                    <number norm="singular">sg</number>
                    <gram type="register" norm="informal">inf</gram>
                 </gramGrp>
              </form>
              
              <!-- 2S.FORM -->
              <form type="inflected">
                 <orth xml:lang="mix"></orth>
                 <pron xml:lang="mix" notation="ipa"></pron>
                 <gramGrp>
                    <per>2</per>
                    <number norm="singular">sg</number>
                    <gram type="register" norm="formal">form</gram>
                 </gramGrp>
              </form>            
              
              <!-- 3S.INF  -->
              <form type="inflected">
                 <orth xml:lang="mix"></orth>
                 <pron xml:lang="mix" notation="ipa"></pron>
                 <gramGrp>
                    <per>3</per>
                    <number norm="singular">sg</number>
                    <gram type="register" norm="informal">inf</gram>
                 </gramGrp>
              </form>
              
              <!-- 3S.ANML  -->
              <form type="inflected">
                 <orth xml:lang="mix"></orth>
                 <pron xml:lang="mix" notation="ipa"></pron>
                 <gramGrp>
                    <per>3</per>
                    <number norm="singular">sg</number>
                    <gen cert="medium">animl</gen>
                    <gram type="register" norm="informal">inf</gram>
                 </gramGrp>

              </form>
              
              <!-- 3S.FORM.M -->
              <form type="inflected">
                 <orth xml:lang="mix"></orth>
                 <pron xml:lang="mix" notation="ipa"></pron>
                 <gramGrp>
                    <per>3</per>
                    <number norm="singular">sg</number>
                    <gen norm="masculine">masc</gen>
                    <gram type="register" norm="formal">form</gram>
                 </gramGrp>
              </form>
              
              <!-- 3S.FORM.F  -->
              <form type="inflected">
                 <orth xml:lang="mix"></orth>
                 <pron xml:lang="mix" notation="ipa"></pron>
                 <gramGrp>
                    <per>3</per>
                    <number norm="singular">sg</number>
                    <gen norm="feminine">fem</gen>
                    <gram type="register" norm="formal">form</gram>
                 </gramGrp>
              </form>
              
              <!--  1PL.EXCL -->
              <form type="inflected">
                 <orth xml:lang="mix"></orth>
                 <pron xml:lang="mix" notation="ipa"></pron>
                 <gramGrp>
                    <per>1</per>
                    <number norm="plural">pl</number>
                    <gram type="inclusivity" norm="exclusive">excl</gram>
                 </gramGrp>
              </form>
              
              <!-- 1PL.INCL -->
              <form type="inflected">
                 <orth xml:lang="mix"></orth>
                 <pron xml:lang="mix" notation="ipa"></pron>
                 <gramGrp>
                    <per>1</per>
                    <number norm="plural">pl</number>
                    <gram type="inclusivity" norm="inclusive">incl</gram>
                 </gramGrp>
              </form>
              
              <!-- 2PL.INF -->
              <form type="inflected">
                 <orth xml:lang="mix"></orth>
                 <pron xml:lang="mix" notation="ipa"></pron>
                 <gramGrp>
                    <per>2</per>
                    <number norm="plural">pl</number>
                    <gram type="register" norm="informal">inf</gram>
                 </gramGrp>
              </form>
              
              <!-- 2PL.FORM -->
              <form type="inflected">
                 <orth xml:lang="mix"></orth>
                 <pron xml:lang="mix" notation="ipa"></pron>
                 <gramGrp>
                    <per>2</per>
                    <number norm="plural">pl</number>
                    <gram type="register" norm="formal">form</gram>
                 </gramGrp>
              </form>
              
              <!--  3PL.INF-->
              <form type="inflected">
                 <orth xml:lang="mix"></orth>
                 <pron xml:lang="mix" notation="ipa"></pron>
                 <gramGrp>
                    <per>3</per>
                    <number norm="plural">pl</number>
                    <gram type="register" norm="informal">inf</gram>
                 </gramGrp>
              </form>
              
              <!-- 3PL.FORM.M -->
              <form type="inflected">
                 <orth xml:lang="mix"></orth>
                 <pron xml:lang="mix" notation="ipa"></pron>
                 <gramGrp>
                    <per>3</per>
                    <number norm="plural">pl</number>
                    <gen norm="masculine">masc</gen>
                    <gram type="register" norm="formal">form</gram>
                 </gramGrp>
              </form>
              
              <!-- 3PL.FORM.F-->
              <form type="inflected">
                 <orth xml:lang="mix"></orth>
                 <pron xml:lang="mix" notation="ipa"></pron>
                 <gramGrp>
                    <per>3</per>
                    <number norm="plural">pl</number>
                    <gen norm="feminine">fem</gen>
                    <gram type="register" norm="formal">form</gram>
                 </gramGrp>
              </form>
              
              <!-- 3PL.FORM.ALL.HUM -->
              <form type="inflected">
                 <orth xml:lang="mix"></orth>
                 <pron xml:lang="mix" notation="ipa"></pron>
                 <gramGrp>
                    <per>3</per>
                    <number norm="plural">pl</number>
                    <gram type="inclusivity" norm="inclusive">incl</gram>
                    <gram type="register" norm="formal">form</gram>
                    <!-- human -->
                 </gramGrp>
                 <note cert="medium">Alternatively the pronoun could be <oRef>kuena</oRef>.</note>
              </form>
              
              <!-- 3PL.ANML  -->
              <form type="inflected">
                 <orth xml:lang="mix"></orth>
                 <pron xml:lang="mix" notation="ipa"></pron>
                 <gramGrp>
                    <per>3</per>
                    <number norm="plural">pl</number>
                    <gen cert="medium">animl</gen>
                    <gram type="register" norm="informal">inf</gram>
                 </gramGrp>

              </form>
           </form>
           
           <!-- possibly add for modal forms also (need more info on the stem pattern) -->
           
           <!-- also possible is negative verbs, as certain verbs (though not all) may be inflected via tone to denote negation -->
           
           <sense>
              <cit type="translation">
                 <orth xml:lang="en">toast (something)</orth>
              </cit>
              <cit type="translation">
                 <orth xml:lang="es">tostar (algo)</orth>
              </cit>
           </sense>
        </entry>
      </body>
  </text>
</TEI>
